臺灣板橋地方法院交通事件裁定　　　　95年度交聲字第1868號
原處分機關　交通部公路總局臺北區監理所
異　議　人
即受處分人　甲○○
上列異議人即受處分人因違反道路交通管理處罰條例案件，對於
交通部公路總局臺北區監理所民國95年11月 9日所為之處分（案
號：北監自裁字第裁 40─C00000000號），聲明異議，本院裁定
如下：
    主  文
異議駁回。
    理  由
一、按汽車駕駛人停車時，在設有禁止停車標誌、標線之處所停
    車者，處新臺幣（下同）六百元以上一千二百元以下罰鍰，
    道路交通管理處罰條例第五十六條第一項第四款定有明文。
    次按黃實線設於路側者，用以禁止停車；又禁止停車線，用
    以指示禁止停車路段，以劃設於道路緣石正面及頂面為原則
    ，無緣石之道路得標繪於路面上，距路面邊緣以三十公分為
    度；該標線禁止時間為每日上午七時至晚間八時，如有延長
    或縮短之必要時，應以標誌及附牌標示之，道路交通標誌標
    線號誌設置規則第一百四十九條第一項第一款第四目前段及
    第一百六十八條第一項、第四項亦分別定有明文。
二、本件原處分認異議人即受處分人甲○○所有之車號五Ｕ─一
    二七七號自用小客車，於民國九十五年一月二日上午七時三
    十分許，在設有禁止停車標線（即黃實線）之臺北縣中和市
    ○○街路段停車（裁決書誤載舉發違規事實為「在設有禁止
    停車標誌之處所停車」，惟不影響其裁決效力，應逕予更正
    ），因駕駛人不在現場，經臺北縣政府警察局中和分局交通
    分隊逕行拍照存證並製單舉發。嗣受處分人未於應到案日期
    前提出申訴，原處分機關乃依道路交通管理處罰條例第五十
    六條第一項第四款及違反道路交通管理事件統一裁罰基準表
    之規定，裁處罰鍰一千二百元。
三、異議意旨略以：異議人車輛僅係臨時停放，且附近多處雙排
    停車影響交通更鉅，未見執行拖吊，卻因異議人車輛左前輪
    些許壓到線上，即遭拖吊，似執行過當云云。
四、經查：
（一）本件異議人所有之車號五Ｕ─一二七七號自用小客車，於
      上開時、地違規停放在劃設黃實線之路段，因駕駛人不在
      現場，為臺北縣政府警察局中和分局交通分隊執勤員警拍
      照存證後逕行舉發等情，有臺北縣政府警察局九十五年一
      月二日北縣警交字第Ｃ00000000號舉發違反道路
      交通管理事件通知單影本一紙在卷可證，復據證人即本件
      舉發警員廖振男於本院調查時到庭結證稱：「當日是依道
      路交通管理處罰條例第五十六條第一項第四款舉發，違規
      事實是『在設有禁止停車標線之處所停車』，依規定駕駛
      人在車上沒有熄火情形下，可以臨時停車三分鐘，但是執
      行拖吊時，現場車上沒有駕駛人」、「本件是由拖吊場拖
      吊，舉發通知單簽名欄為『黃惠瑛』，是去拖吊場領回車
      輛之人所簽名」等語明確（詳本院九十五年十二月二十八
      日訊問筆錄），並提出臺北縣拖吊管理系統查詢資料一紙
      及採證照片六幀附卷供佐，而依該採證照片觀之，異議人
      所有上開車輛之停放位置，係在前開路段路側標繪黃實線
      之禁止停車標線上與道路路緣之間，且駕駛人不在現場，
      車輛並非保持立即行駛之狀態，是異議人辯稱：伊係臨時
      停車云云即與事實不符，委無足採。又按禁止停車黃實線
      之設置係為考量路段實際條件及行車安全確不適停車所繪
      設，目的即在禁止所有車輛於繪設該類標線路段上之任何
      停車行為，故其禁止停車之效力係擴及標線之左右兩側至
      路權範圍為止，亦即基於道路交通標誌標線號誌設置規則
      第一百六十八條第一項之立法意旨並求法律適用之一致性
      ，於道路緣石正面或頂面、無緣石道路於路面邊緣三十公
      分等處所所劃設之禁止停車黃實線，除該標線以外之路幅
      係屬騎樓或人行道，或應依其他相關規定舉發，或為道路
      範圍以外之私有土地，在其上停車者不屬違規停車之處罰
      範圍外，其禁止停車路段並無左右內外之分（臺灣高等法
      院九十三年度交抗字第七一五號交通事件裁定意旨參照）
      。是異議人所有之車輛既停放在路側黃實線延伸至外側路
      權範圍之內，自屬在設有禁止停車標線之處所停車，其有
      違規事實甚明。
（二）異議人雖執前詞置辯，惟按禁止停車線，係用以指示禁止
      停車路段，為所有駕駛人一體適用，茍無法定容許事由，
      或有救助危難、避免危險及其他客觀上一般之人均認按當
      時情形如依不於該處停車將遭重大不利益等緊急情形，並
      無得排除適用上開禁制規定之餘地。且駕駛人於設有禁止
      停車標線之處所停車，其違規之行為即已成立，而為對交
      通行政上法定禁止義務之違背，因此所生之法律效果（即
      行政罰之科處），初不因其停車有無有妨礙他人而受影響
      。從而，異議人所有之車輛既停放於劃設黃實線之禁止停
      車路段即屬違規，縱認其所辯前揭路段有多輛車輛併排停
      車一節屬實，然異議人究不能執他人違規事實而主張其自
      身亦有違規之權利，異議人前揭所辯，尚難解免其依法應
      負之罰責。
五、綜上所述，本件違規事證已臻明確，異議人所有之車輛在設
    有禁止停車標線處所停車之違規事實，洵堪認定。又異議人
    為汽車所有人，未於舉發通知單之應到案日期前檢附相關證
    據及應歸責人相關證明文件，向處罰機關告知應歸責人，應
    依道路交通管理處罰條例第八十五條第一項規定，處罰該汽
    車所有人。是原處分機關據以援引上揭規定，對異議人裁處
    罰鍰一千二百元，於法並無違誤。本件異議為無理由，應予
    駁回。
據上論斷，應依道路交通案件處理辦法第十九條，裁定如主文。
中　　華　　民　　國　　96　　年　　1 　　月　　11　　日
                  交通法庭  法　官  劉  安  榕
上列正本證明與原本無異。
如不服本裁定，應於裁定送達後五日內向本院提出抗告狀。
                            書記官  楊  馥  如
中　　華　　民　　國　　96　　年　　1 　　月　　11　　日
